【裁判字號】    89,易緝,7
【裁判日期】    890706
【裁判案由】    竊盜等
【裁判全文】
臺灣嘉義地方法院刑事判決                            八十九年度易緝字第七號
    公  訴  人  臺灣嘉義地方法院檢察署檢察官
    被      告  乙○○
右列被告因竊盜案件，經檢察官提起公訴（八十八年度偵字第二一六一號），本院判
決如左：
    主  文
乙○○竊盜，累犯，處有期徒刑壹年；又意圖為自己不法所有，以詐術使人將本人之
物交付，累犯，處有期徒刑壹年；應執行有期徒刑壹年拾月。
    事  實
一、乙○○前曾於民國七十八年間因犯竊盜罪，經台灣板橋地方法院以七十八年度易
    字第四五四九號判決有期徒刑十月確定，後經減刑為五月；又於八十三年間，因
    犯詐欺案件，經本院以八十三年度易字第一一八三號判決有期徒刑十月確定；復
    於八十三年間又犯詐欺罪，經本院以八十三年度易字第一五五五號判處有期徒刑
    四月確定，上開犯罪經合併執行，於八十四年六月十五日假釋出獄，並於八十四
    年十一月十八日因假釋期滿執行完畢；猶不知悔改，於八十八年一月底某日，至
    嘉義市○○路○段三五零巷二七弄六號拜訪前曾於七十八年間任職之大千禮品店
    負責人丙○○，丙○○因念乙○○係其前所僱用之員工尚有情誼，乃趁乙○○拜
    訪之便，央請乙○○駕車載丙○○到其設置佛堂之嘉義市○○路一八六巷四一號
    處協助油漆房屋，經乙○○應允後即駕車載同丙○○至位於新民路之佛堂油漆，
    惟乙○○工作一陣之後，因見丙○○之皮包置放在旁，即基於為自己不法所有之
    意圖，趁丙○○不在旁之機會竊取丙○○皮包內之支票一紙（發票人為廖秀員，
    付款人為梅山鄉農會信用部，帳號為一一之0000000號，票號為ＦＡ00
    00000號，面額新台幣（下同）三萬元、發票日為八十八年二月二十八日）
    、六千餘元現金後，即不告而別；隨即並持上開支票至嘉義市○○路四八三號甲○○○所經營之釣蝦場內，基於為自己不法之所有之意圖，向甲○○○詐稱：該
    支票係其大姊所有，用以抵償前所積欠甲○○○之五千元債務，甲○○○誤信為
    真而收受該支票，並找貼以現金二萬五千元與乙○○。嗣甲○○○再將該支票轉
    讓與呂何秀珠經提示後，始悉該支票已經掛失而發覺受騙。
二、案經嘉義縣警察局民雄分局報告台灣嘉義地方法院檢察署檢察官偵查起訴。
    理  由
一、訊據被告乙○○矢口否認涉有前開竊盜、詐欺犯行，辯稱：其於八十八年一月間
    係在高雄地區居住工作，並非住在嘉義，且並不認識甲○○○、丙○○，亦未曾
    受僱於丙○○云云。惟查：經本院傳訊被害人丙○○、甲○○○到庭當場指認明
    確、供述綦詳；本院依被告之聲請傳訊被告居住在高雄之友人陳秀美，固到庭證
    稱：被告確於八十七年六、七月起至八十八年二、三月止，在高雄縣路竹鄉○○
    路附近賣泡沫紅茶等情，惟上開證言亦僅足徵被告該段期間生活在高雄地區之事
    實，然高雄地區距離本件被害地點之嘉義地區，地理位置，依一般常情僅需車程
    二至三小時即可到達，縱使該期間被告確實在高雄地區工作、生活，並無以明確
    證明被告於前開事實欄所示時、地未在前開犯罪地區，自亦無法佐證被告並無為
    前開犯行，從而陳秀美之證言，並無足作為被告有利認定之依據；此外，復有上
    開支票一紙、提示後退票理由單一紙在卷可稽，事證已臻明確，被告犯行堪以認
    定。
二、核被告所為係犯刑法第三百二十條第一項之竊盜罪、第三百三十九條第一項之詐
    欺取財罪，被告所犯上開二罪，構成要件互殊，犯意各別，應分論併罰。又查：
    查被告曾於七十八年間因犯竊盜罪，經台灣板橋地方法院以七十八年度易字第四
    五四九號判決有期徒刑十月確定，後經減刑為五月；又於八十三年間，因犯詐欺
    案件，經本院以八十三年度易字第一一八三號判決有期徒刑十月確定；復於八十
    三年間又犯詐欺罪，經本院以八十三年度易字第一五五五號判處有期徒刑四月確
    定，上開犯罪刑期經合併執行，於八十四年六月十五日假釋出獄，並於八十四年
    十一月十八日因假釋期滿執行完畢，有其刑案資料查註記錄表附卷可稽，其於刑
    之執行完畢後五年內再犯本件最重本刑有期徒刑以上之罪，係屬累犯，應依刑法
    第四十七條之規定，加重其刑。爰審酌被告之犯罪動機、犯罪方法、所生危害及
    犯後態度等一切情狀量處如主文所示之刑，並定其應執行之刑。
據上論斷，應依刑事訴訟法第二百九十九條第一項前段，刑法第三百二十條第一項、
第三百三十九條第一項、第四十七條、第五十一條第五款，罰金罰鍰提高標準條例第
一條前段，判決如主文。
本案經檢察官游悅晨到庭執行職務。
中          華        民      國    八十九      年    七    月    六    日
                                    台灣嘉義地方法院刑事第二庭
                                          法  官  黃國益
右正本證明與原本無異。
如不服本判決，應於判決送達後十日內向本院提出上訴狀( 應附繕本 )。
                                          書記官  蔡金保
中          華        民      國    八十九      年    七    月   十一   日
附錄法條
刑法第三百二十條
意圖為自己或第三人不法之所有，而竊取他人之動產者，為竊盜罪，處五年以下有期
徒刑、拘役或五百元以下罰金。
刑法第三百三十九條
意圖為自己或第三人不法之所有，以詐術使人將本人或第三人之物交付者，處五年以
下有期徒刑、拘役或科或併科一千元以下罰金。


司法院資訊處製作；財團法人民間司法改革基金會備份。
